臺灣嘉義地方法院刑事判決
110年度易字第536號
聲  請  人  臺灣嘉義地方檢察署檢察官
被      告  郭長杰  





            黃氏映月





上列被告因毀棄損壞等案件，經檢察官聲請以簡易判決處刑（１ 
０９年度偵字第９６９１號），就毀損、公然侮辱部分，本院認不得以
簡易判決處刑（１１０年度嘉簡字第６９號），改依通常程序審理，
判決如下：
    主  文
本件公訴不受理。
    理  由
一、聲請簡易判決處刑意旨略以：被告兼告訴人郭長杰與其友人
    江○○於民國１０９年８月２９日上午９時許，前往告訴人阮○○所經
    營、位於嘉義縣○○鄉鎮○村○○○○○○○號之越南小吃店消費，郭
    長杰與阮○○間就是否賴帳乙事產生誤會而發生爭執，詎郭長
    杰竟基於毀損之犯意，徒手將該店內之白鐵桌子翻倒，致阮
    ○○所有之白鐵桌子桌面凹陷【價值約新臺幣（下同）１０００元
    】、桌上醬料灑落地面（包括醬油、辣椒醬、漁露，共價值
    約３００元）不堪使用，足生損害於阮○○。阮○○遂撥打電話找
    其表妹即被告兼告訴人黃氏映月到場，黃氏映月到場後與郭
    長杰就付款一事爭吵不休，郭長杰、黃氏映月竟分別基於公
    然侮辱之犯意，在上開小吃店之眾人得共見共聞之處所，郭
    長杰以「幹你娘機掰」、「塞你娘」等語辱罵黃氏映月，黃
    氏映月則以「神經病（越南語）」辱罵郭長杰，足以貶損黃
    氏映月、郭長杰之人格。因認被告郭長杰涉有刑法第３５４條
    之毀損罪嫌及同法第３０９條第１項之公然侮辱罪嫌；被告黃氏
    映月涉有刑法第３０９條第１項之公然侮辱罪嫌等語【郭長杰持
    剪刀、湯匙、筷子等物作勢欲刺向黃氏映月所涉之恐嚇危害
    安全罪嫌部分，由本院另以簡易判決處刑（檢察官聲請簡易
    判決處刑書雖認郭長杰係以一行為觸犯上開所涉毀損、公然
    侮辱、恐嚇危害安全罪嫌，為想像競合犯，然郭長杰上開毀
    損、公然侮辱、恐嚇危害安全罪嫌間，時間明確截然可分，
    主觀上顯非係出於１次之決意，其犯意各別，行為互殊，故
    上開所涉毀損、公然侮辱應獨立為不受理之諭知，而非在恐
    嚇危害安全罪嫌判決中不另為不受理之諭知】。
二、按告訴乃論之罪，告訴人於第一審辯論終結前，得撤回其告
    訴；告訴乃論之罪，其告訴經撤回者，法院應諭知不受理之
    判決；法院諭知不受理之判決，得不經言詞辯論為之，刑事
    訴訟法第２３８條第１項、第３０３條第３款、第３０７條
    分別定有明文。
三、查本案被告郭長杰、黃氏映月所涉上開犯行，依刑法第３１４
    條、第３５７條之規定，均須告訴乃論，茲因被告兼告訴人郭
    長杰、黃氏映月及告訴人阮○○於本院審理中均已具狀撤回告
    訴，有撤回告訴狀３份附卷可稽（見本院１１０年度嘉簡字第６９
    號卷第３９、７９、８１頁），揆諸前揭法條規定，本案爰不經言
    詞辯論，逕為公訴不受理之諭知。
四、據上論斷，應依刑事訴訟法第４５２條、第３０３條第３款
    、第３０７條，判決如主文。
五、本案經檢察官簡靜玉聲請以簡易判決處刑。 
中　　華　　民　　國　　110 　年　　11　　月　　30　　日
                  刑事第四庭    法　官　簡仲頤
以上正本證明與原本無異。
如不服本判決應於收受判決後20日內向本院提出上訴書狀，並應
敘述具體理由；其未敘述上訴理由者，應於上訴期間屆滿後20日
內向本院補提理由書（均須按他造當事人之人數附繕本）「切勿
逕送上級法院」。告訴人或被害人如對於本判決不服者，應具備
理由請求檢察官上訴，其上訴期間之計算係以檢察官收受判決正
本之日期為準。　　　　　　　　　
中　　華　　民　　國　　110 　年　　11　　月　　30　　日
                                書記官　吳明蓉